臺灣屏東地方法院刑事判決　　　　　　 94年度交訴字第120號
公　訴　人　臺灣屏東地方法院檢察署檢察官
被　　　告　乙○○
上列被告因業務過失致死案件，經檢察官提起公訴（94年度偵字
第546 號），茲因被告就被訴事實為有罪之陳述，經告知簡式審
判程序意旨，並聽取公訴人及被告之意見後，本院合議庭裁定由
受命法官獨任依簡式審判程序審理，判決如下：
    主  文
乙○○從事業務之人，因業務上之過失致人於死，處有期徒刑拾
月。
    事  實
一、乙○○受僱於易裕企業有限公司（下稱易裕公司）擔任貨車
    司機，平日以駕駛該公司所有之大貨車送貨為業，為從事駕
    駛業務之人。於民國93年10月30日下午，駕駛易裕公司所有
    車牌號碼VP－600 號營業用大貨車，自雲林縣北港鎮載運貨
    物返回易裕公司設於屏東縣長治鄉○○路152 號之豬肉工廠
    。於同日下午6 時30分許，由北往南沿屏東縣長治鄉○○路
    行至上址目的地欲轉入位在對向路旁之工廠時，原應注意汽
    車行駛至交岔路口時，轉彎車應讓直行車先行；左轉彎時，
    應行至交岔路口中心處左轉，並不得占用來車道搶先左轉，
    而依當時情形，天氣晴朗，夜間有照明，路面無缺陷亦無障
    礙物，又無其他不能注意之情事，竟疏於注意，未讓直行車
    先行即貿然在交岔路口左轉，適潘麗美駕駛車牌號碼PJB-25
    0 號重型機車，由南往北沿崑崙路對向車道直行駛來，亦應
    注意行駛至無號誌交岔路口時，應減速慢行，作隨時停車之
    準備，且應注意車前狀況，隨時採取必要之安全措施，依當
    時情形，亦無不能注意之情事，竟疏未注意減速慢行且未注
    意車前狀況即貿然前行，致兩車發生碰撞，造成潘麗美人車
    倒地並受有頭部外傷併腦出血及頭骨骨折、左脛腓骨骨折等
    傷害。乙○○肇事後，旋在現場向到場處理之員警承認肇事
    而自首接受裁判。惟潘麗美雖經送醫急救，延至翌日下午4
    時1 分許仍因傷重不治死亡。
二、案經臺灣屏東地方法院檢察署檢察官相驗後自動檢舉並據潘
    麗美之夫甲○○告訴而偵查起訴。
    理  由
一、前揭被告乙○○駕駛貨車為易欲公司送貨時肇事之事實，業
    據被告乙○○於本院審理時，坦承不諱，並經證人即在場目
    擊之路人黃屏上於偵查中結證綦詳，復有道路交通事故現場
    圖1 紙、道路交通事故調查報告(一)、(二)表各一份、現場暨車
    損照片12幀在卷可稽，另被害人潘麗美係因本件事故致頭部
    外傷併腦出血併頭骨骨折而死亡，亦經臺灣屏東地方法院檢
    察署檢察官督同法醫師相驗屍體，製作勘驗筆錄、相驗屍體
    證明書、驗斷書在卷可稽，復有相驗照片5 幀附卷供參，堪
    信為真。按車輛行至無號誌或號誌故障而無交通警察指揮之
    交岔路口，同為幹線道或支線道者，轉彎車應暫停讓直行車
    先行；左轉彎時，應行至交岔路口中心處左轉，並不得占用
    來車道搶先左轉，道路交通安全規則第102 條第1 項第2 款
    中段、第4 款後段定有明文。此為領有大貨車駕照並受僱他
    人以駕駛大貨車送貨為業之被告乙○○於前揭時地駕駛汽車
    時，所應知悉並注意者。惟查，依卷附道路交通事故調查報
    告表、肇事現場圖、現場及車損照片所示，本件事發現場為
    屏東縣長治鄉○○路152 號前，由南北雙向均設快、慢車道
    各一線之崑崙路與東側上址工廠前方大門退縮而設置之柏油
    鋪面廣場所形成之長約22公尺路口地帶，事故發生後，被告
    乙○○所駕上開大貨車車頭約以45度朝東南之方式停在路口
    區內較近北側，車頭右側前後緣各約位在北向車道路面邊線
    及路中心線進入路口地區之延伸線位置，左側車頭則已進入
    上址工廠大門前方廣場區域，其車頭中央保險桿、車牌、水
    箱罩等處則因本件事故而受損，今依本件事發後，上開大貨
    車車尾中心距路口北側即依其行駛方向進入路口位置僅約3
    米，距路口南側即對向被害人潘麗美行駛方向進入路口位置
    卻長達約19至20公尺，足徵被告乙○○當時自南向車道進入
    路口欲左轉時，顯係在甫進入路口即搶先左轉，並未依規定
    行至路口中心處為之，又以其車輛與被害人潘麗美所駕機車
    碰撞之位置，係在車頭中央處，而非車頭側邊，甚至車身、
    車尾，以事發路段雙向進入路口處與碰撞發生位置之相對距
    離判斷，本件被告乙○○於事發前開始左轉時，被害人潘麗
    美所駕機車顯已經進入並正在穿越該路口，詎被告乙○○當
    時於天氣晴朗，夜間有照明，路面無缺陷亦無障礙物，又無
    其他不能注意情事之條件下，竟疏於注意，違反前開駕駛人
    應共同遵守之安全規範，未禮讓對向直行中機車先行，終至
    本件事故發生，其行為顯有過失，而其過失並造成被害人潘
    麗美受有前開傷害，進而發生死亡之結果，是本件被告乙○
    ○犯罪事證已臻明確，應依法論科。
二、查被告乙○○係以駕駛大貨車載運貨物為業之人，業據其自
    承在卷，為從事駕駛為業務之人，其執行業務中開車肇事，
    致被害人潘麗美死亡，核其所為，係犯刑法第276 條第2項
    、第1 項之業務過失致人於死罪。又被告乙○○於肇事後，
    於警方甫到場時即自動表明為犯罪人，並接受調查，有屏東
    縣警察局道路交通事故肇事人自首情形紀錄表在卷可按，係
    對未發覺之犯罪自首而接受裁判，應依刑法第62條前段自首
    之規定，減輕其刑。爰審酌被告乙○○之年齡、品行、智識
    程度、過失比例之輕重、犯罪所生法益損害之程度等：被告
    乙○○係39年4 月3 日出生、受有國中教育程度，並以司機
    為業之人，其先前除84年間因賭博罪經法院判處罰金600 元
    確定並執行完畢外，10年來並無其他前案紀錄，有臺灣高等
    法院被告前案紀錄表及臺灣屏東地方法院檢察署刑案資料查
    註紀錄表各1 份在卷可按，素行尚可。又其本件駕駛大貨車
    於路口搶先左轉，未尊重其他車輛使用公共道路之權利，過
    失情節非輕，復造成被害人三名幼年子女頓失慈母，損害重
    大，並考量其犯罪至今仍未與被害人家屬達成和解以為彌補
    之態度等一切情狀，量處如主文所示之刑，以資儆懲。
據上論斷，應依刑事訴訟法第273 條之1 第1 項、第299 條第1
項前段，刑法第276 條第2 項、第1 項、第62條前段，罰金罰鍰
提高標準條例第1 條前段，判決如主文。
本案經檢察官鍾仁松到庭執行職務
中　　華　　民　　國　　94　　年　　10　　月　　20　　日
                  　交通法庭　　法  官  陳松檀
右正本證明與原本無異。
如不服本判決應於收受本判決後送達後10日內向本院提出上訴書
狀，其未敘述上訴理由者，並得於提起上訴後10日內向本院補提
理由書狀（均須按他造當事人之人數附繕本）「切勿逕送上級法
院」
中　　華　　民　　國　　94　　年　　10　　月　　20　　日
                                書記官  魏慧夷
附錄本案論罪科刑法條全文
中華民國刑法第276條
因過失致人於死者，處2 年以下有期徒刑、拘役或2 千元以下罰
金。
從事業務之人，因業務上之過失犯前項之罪者，處 5 年以下有期
徒刑或拘役，得併科3 千元以下罰金。
